臺灣高等法院刑事判決　　　　　　　　　　　　　九十三年度上訴字第二一五七號
　　上　訴　人　甲○○
　　即　被　告
　　選任辯護人　錢裕國　律師
右上訴人因毒品危害防制條例案件，不服臺灣臺北地方法院九十三年度訴字第四九０
號，中華民國九十三年六月二十九日第一審判決（起訴案號：臺灣臺北地方法院檢察
署九十三年度偵字第五五五六號），提起上訴，本院判決如左：
    主      文
原判決撤銷。
甲○○連續販賣第二級毒品，處有期徒刑肆年。
附表所示之物均沒收，大麻、MDMA、愷他命均銷燬之。販賣毒品所得新臺幣壹萬肆仟
壹佰元沒收，如全部或一部不能沒收，以其財產抵償之。
    事      實
一、甲○○明知大麻、MDMA為毒品危害防制條例第二條第二項所列之第二級毒品，愷
    他命（Ketamine）為同條第三項所規定之第三級毒品，均不得販賣。因受SARS疫
    情影響，致原有之旅遊業領隊工作收入減少，於民國九十二年七月間，竟萌販賣
    第二、三級毒品營利之意圖，先向不知情之陳姓房東，承租臺北市○○○路○段
    八十三號六樓之四四套房（起訴書略載為同址六樓）後，旋基於概括之犯意，自
    九十二年七月十六日起，連續在臺北市環亞大飯店附近之「DJ STATION」及前開
    套房內，向綽號ANDY之成年男子（真實姓名、年籍不詳），以MDMA每顆新臺幣（
    下同）一百三十元（起訴書誤載為二百二十元）、大麻菸每支一百五十元、愷他
    命每瓶五百元（起訴書誤載為六百五十元）之價格，而同時販入前開第二、三級
    毒品，續於上揭承租套房內，以大麻菸三支五百元、MDMA每顆二百五十元或三百
    元不等（起訴書略載為一顆二百五十元）、愷他命每瓶六百五十元至八百元（起
    訴書誤載為八百至一千元）之價格售予綽號ＬＡＲＫ、小四、小廖、徐大、阿亮
    、小吳、國璋、大頭、小彭之成年人使用（七月十六日售出MDMA一千八百元、愷
    他命三千二百五十元、七月十八日售出大麻一千元、MDMA二千元、愷他命一千三
    百元、七月十九日售出MDMA三百元、七月二十一日售出愷他命一千元、七月二十
    二日售出大麻五百元、MDMA八百元、三百元、愷他命八百元、八百元、七月二十
    三日售出MDMA三百元、愷他命一千六百元、七月二十四日售出大麻一千元、七月
    二十五日售出大麻五百元、五百元、MDMA五百元、五百元、愷他命八百元、八百
    元、一千六百元及五百元），以賺取差價牟利。嗣於九十二年七月二十七日凌晨
    三時許，經警於前開套房內查獲，並扣得如附表所示之物。
二、案經臺北市政府警察局中山分局報告臺灣臺北地方法院檢察署檢察官偵查起訴。
    理      由
一、右揭事實，業據被告甲○○迭於警詢、偵查、原審及本院審理時供承不諱，核與
    於九十二年七月二十七日在右揭套房內同時為警查獲之證人黃國彰、曾建隆、駱
    炫宏於警詢時陳述情節相符，且有現場為警查獲如附表所示之大麻菸、MDMA、愷
    他命及吸管、捲菸器、帳單等物扣案可資佐證，暨法務部調查局九十二年九月調
    科壹字第０二０００六０五二號鑑定通知書（見同前偵查卷第十三頁）、內政部
    警政署刑事警察局九十三年二月三日刑鑑字第０九二０二三九五九八號鑑驗通知
    書（見同前偵查卷第七九、八十頁）附卷可稽。再查，被告係連續同時向綽號「
    ANDY」之男子購買MDMA（即搖頭丸）、愷他命、大麻後，在右揭承租套房內售予
    他人，業據被告於原審供明在卷（原審卷第五十頁反面、第五一頁），而其購買
    前開毒品之價格分別為搖頭丸一顆一百三十元、愷他命一瓶五百元、大麻一支一
    百五十元，亦據被告於偵查中供述明確（偵二一二九七號卷第六五頁），而現場
    查獲之帳冊，其上所記載「飯」即代表大麻、「Ｅ」及「衣服」則代表MDMA、「
    Ｋ」及「褲子」代表愷他命作為代號，其中記載於七月十六日售出MDMA一千八百
    元、愷他命三千二百五十元、七月十八日售出大麻一千元、MDMA二千元、愷他命
    一千三百元、七月十九日售出MDMA三百元、七月二十一日售出愷他命一千元、七
    月二十二日售出大麻五百元、MDMA八百元、三百元、愷他命八百元、八百元、七
    月二十三日售出MDMA三百元、愷他命一千六百元、七月二十四日售出大麻一千元
    、七月二十五日售出大麻五百元、五百元、MDMA五百元、五百元、愷他命八百元
    、八百元、一千六百元及五百元（偵二一二九七號卷第四六頁至四八頁反面），
    二者相核結果，被告確有因出售前開毒品而獲取利益，其於販入毒品時所具有營
    利之意圖，至屬灼然。綜上事證，足徵被告所為自白確與事實相符，被告右揭犯
    罪行為，已經證明，應依法論科。
二、按大麻及MDMA均為毒品危害防制條例第二條第二項所列之第二級毒品，愷他命則
    為同條第三項所規定之第三級毒品，被告基於營利之意圖，販入及賣出大麻、MD
    MA，係犯毒品危害防制條例第四條第二項販賣第二級毒品罪，其販入及賣出愷他
    命部分，係犯同條例第四條第三項販賣第三級毒品罪。其分別以一次販入、賣出
    之行為，同時販入、賣出第二、三級毒品，係以一行為觸犯前開二罪，應依刑法
    第五十五條規定，從一重之販賣第二級毒品罪處斷。又被告先後多次販賣行為，
    時間緊接，且犯罪構成要件相同，顯係基於一概括犯意反覆為之，應依連續犯之
    規定論以一罪，至於被告販賣前後持有毒品之低度行為，則為其販賣之高度行為
    所吸收，均不另論罪。被告行為後，毒品危害防制條例業於九十二年七月九日經
    總統華總一義字第０九二００一二一九三０號令修正公布全文，並於九十三年一
    月九日施行生效，被告所犯毒品危害防制條例第四條第二、三項之販賣第二、三
    級毒品罪，其修正前、後之法定刑相同，是依刑法第二條第一項前段之規定，應
    適用裁判時之法律，附此敘明。
三、原審法院經審理結果，認被告犯罪事證明確而為論罪科刑之判決，固非全屬無見
    。惟查，被告業於偵查中具體供明其販入毒品價格，且該價格經與卷附帳冊相核
    結果，足以證明其迭於警詢及偵審中所為具有賺取價差營利意圖之供述，確屬可
    信，原審未依該證據為被告行為具有營利意圖之認定，自有未合，被告以係為供
    己施用而購入毒品為由提起上訴，固無理由，然原審判決既有右揭可議，自應由
    本院將原審判決撤銷並予以改判。經查，被告係因導遊工作受當時之SARS疫情影
    響，收入減少，而萌生本件犯意，又依附表編號六之帳單十六紙紀載，扣除九十
    二年七月十六日未收帳款（愷他命三千二百五十元、MDMA一千八百元）及其他記
    載「未收」款部分，被告販賣毒品實際得款僅為一萬四千一百元，是核被告行為
    之情狀，若科以最輕法定刑即有期徒刑七年，猶嫌過重，客觀上顯足以引起一般
    人之同情而堪憫恕，爰依刑法第五十九條規定減輕其刑。經審酌被告品行、智識
    程度、犯罪動機、目的、手段、所生危害及犯罪後態度等一切情狀，量處如主文
    第二項所示之刑。扣案如附表編號一至三所示之第二級毒品大麻及MDMA、第三級
    毒品愷他命，除鑑驗所需部分業已用罄滅失外，均依毒品危害防制條例第十八條
    第一項之規定諭知沒收並銷燬之；又前開毒品之包裝部分為防止毒品裸露、逸出
    之用，與附表編號四至六同屬被告所有供本件販賣毒品罪所用之物，被告販賣第
    二、三級毒品所收款項一萬四千一百元，為被告所有因犯罪所得之財物，業據其
    供明在卷，均依同條例第十九條第一項之規定諭知沒收，未扣案之一萬四千一百
    元部分，如全部或一部不能沒收時，應以其財產抵償之。
據上論斷，應依刑事訴訟法第三百六十九條第一項前段、第三百六十四條、第二百九
十九條第一項前段，毒品危害防制條例第四條第二、三項、第十八條第一項前段、第
十九條第一項，刑法第十一條前段、第二條第一項前段、第五十五條、第五十六條，
、第五十九條判決如主文。
本案經檢察官張啟彬到庭執行職務
中    華    民    國      九十三      年     十一     月      二        日
                            臺灣高等法院刑事第十九庭
                                審判長法  官  許  國  宏
                                      法  官  洪  光  燦
                                      法  官  林  勤  純
右正本證明與原本無異。
如不服本判決應於收受送達後十日內向本院提出上訴書狀，未附理由時應於提起上訴
後十日內向本院補提上訴理由書狀（均應按他造人數提出繕本）。
                                      書記官  葉  瑩  庭
中    華    民    國      九十三      年     十一     月      二        日
附表：
┌──┬────┬───────────────┬──────────────┐
│編號│物品名稱│       數  量  （ 重量 ）     │       備      註           │
├──┼────┼───────────────┼──────────────┤
│ 一 │大麻菸  │五支（總重一．五三公克，包裝重│第二級毒品。                │
│    │        │０．三三公克）                │                            │
├──┼────┼───────────────┼──────────────┤
│ 二 │ＭＤＭＡ│七又二分之一顆（總重二．０三公│第二級毒品。                │
│    │        │克，驗餘淨重一．九七公克）    │起訴書誤載為一又二分之一顆  │
│    │        ├───────────────┼──────────────┤
│    │        │十五顆（總重三．五公克，驗餘淨│第二級毒品。                │
│    │        │重三．三二公）                │查獲時由不具販賣意圖之黃國彰│
│    │        │                              │（另案判決持有毒品確定）持有│
│    │        │                              │中，起訴書漏未記載。        │
├──┼────┼───────────────┼──────────────┤
│ 三 │愷他命  │六瓶（總淨重二．九一公克，驗餘│第三級毒品，另檢出第四級管制│
│    │        │淨重二．八二公克）            │藥品苯巴比妥成分，及Lidocain│
│    │        │                              │成分。                      │
│    │        ├───────────────┼──────────────┤
│    │        │六瓶（總淨重三．九六公克，驗餘│一均為第三級毒品，一瓶性質同│
│    │        │淨重三．八九公克）            │  右，五瓶檢出愷他命及第四級│
│    │        │                              │  管制藥品苯巴比妥成分。    │
│    │        │                              │二查獲時交不具販賣意圖之黃國│
│    │        │                              │  彰持有中，起訴書漏未記載。│
├──┼────┼───────────────┼──────────────┤
│ 四 │吸管    │三支                          │置於搖頭店內可供顧客使用，為│
│    │        │                              │被告所有供犯罪所用之物。    │
├──┼────┼───────────────┼──────────────┤
│ 五 │捲菸器  │一副                          │同右                        │
├──┼────┼───────────────┼──────────────┤
│ 六 │帳單    │十六紙                        │被告所有，供犯罪所用之物。  │
└──┴────┴───────────────┴──────────────┘
附錄本案論罪科刑法條全文：
毒品危害防制條例第四條
製造、運輸、販賣第一級毒品者，處死刑或無期徒刑；處無期徒刑者，得併科新臺幣
一千萬元以下罰金。
製造、運輸、販賣第二級毒品者，處無期徒刑或七年以上有期徒刑，得併科新臺幣七
百萬元以下罰金。
製造、運輸、販賣第三級毒品者，處五年以上有期徒刑，得併科新臺幣五百萬元以下
罰金。
製造、運輸、販賣第四級毒品者，處三年以上十年以下有期徒刑，得併科新臺幣三百
萬元以下罰金。
製造、運輸、販賣專供製造或施用毒品之器具者，處一年以上七年以下有期徒刑，得
併科新臺幣一百萬元以下罰金。
前五項之未遂犯罰之。
